臺灣彰化地方法院刑事判決　　　　　　　　　　　　九十三年度訴字第一一七號
　　公　訴　人　臺灣彰化地方法院檢察署檢察官
　　被　　　告　甲○○
右列被告因違反毒品危害防制條例案件，經檢察官提起公訴（九十三年度毒偵字第二
○九一號、第二四二八號），於本院準備程序中，被告就被訴事實為有罪之陳述，經
本院合議庭裁定改依簡式審判程序審理，並判決如左：
    主  文
甲○○連續施用第一級毒品，累犯，處有期徒刑拾月。
扣案第一級毒品海洛因乙包（驗餘淨重零點貳參公克）及內含海洛因殘渣無法析離之
分裝袋肆個均沒收銷燬之，另已使用過之注射針筒乙支沒收之。
    事  實
一、甲○○曾因贓物及違反毒品危害防制條例案件，分經法院判處有期徒刑六月、八
    月、五月確定在案，並經裁定定應執行刑為有期徒刑一年五月確定。嗣於民國九
    十一年三月二十一日縮刑期滿而執行完畢。其前因施用毒品案件，經裁定送強制
    戒治、停止戒治，所餘期間付保護管束，末於九十年五月七日保護管束期滿，而
    其前開二犯毒品危害防制條例案件（一犯經觀察、勒戒後認無繼續施用毒品之傾
    向，而為不起訴處分確定），並經本院以八十九年度訴字第六七八號判處有期徒
    刑八月、五月，定應執行刑為有期徒刑一年確定。詎其仍不知悔改，復於前揭保
    護管束期滿視為強制戒治執行完畢後五年內，基於施用第一級毒品之概括犯意，
    自九十三年三月某日起，迄九十三年十月十三日止，在其位於彰化縣員林鎮○○
    路○段二九二號之租處及彰化縣埤頭鄉和興村百姓公廁所內，以針筒注射手臂靜
    脈之方式，連續施用海洛因多次，並約一至二日即施用乙次。嗣先於同年六月二
    十五日十時二十分許，經警持本院核發之搜索票搜索上址時查獲，並扣得內含第
    一級毒品海洛因殘渣而無法析離之分裝袋四個及其所有供施用海洛因所用之注射
    針筒乙支（已使用過）；次於同年七月十六日十七時十五分許，經警持本院核發
    之搜索票搜索上址再度查獲，並扣得第一級毒品海洛因乙包（驗餘淨重○‧二三
    公克）。
二、案經彰化縣警察局北斗分局、員林分局報告臺灣彰化地方法院檢察署檢察官偵查
    起訴。
    理  由
一、被告甲○○於準備程序中，就右揭犯罪事實為有罪之陳述，且所犯係死刑、無期
    徒刑、最輕本刑為三年以上有期徒刑以外之罪，經本院合議庭依刑事訴訟法第二
    百七十三條之一第一項之規定，裁定由法官一人獨任進行簡式審判程序，合此敘
    明。
二、右揭犯罪事實，業據被告於本院審理時坦承不諱，且被告於前揭時地獲案後，經
    警採其尿液送驗結果，皆係呈嗎啡（施用海洛因者會在其體內代謝為嗎啡成分殘
    留，並經由尿液排出）陽性反應，此有彰化縣警察局北斗分局、員林分局委託檢
    驗尿液代號與真實姓名對照認證單各乙紙、彰化縣衛生局煙毒尿液檢驗成績書二
    紙及中山醫學大學附設醫院藥物濫用檢測中心出具之尿液檢驗報告乙紙在卷足參
    。此外，並有如事實欄所示之時地經警持本院核發之搜索票先後查獲之分裝袋四
    個、注射針筒乙支、白色粉末乙包扣案暨本院搜索票二紙、彰化縣警察局北斗分
    局北斗派出所搜索扣押筆錄、執行扣押證明書、扣押物品目錄表各乙紙、查獲現
    場、扣案物品及扣案物品鑑識照片共九幀、彰化縣警察局員林分局搜索筆錄、搜
    索經過及結果陳報書、扣押物品目錄表各乙紙附卷可稽。再該白色粉末乙包，經
    法務部調查局鑑定結果，認送驗白粉含第一級毒品海洛因成分，驗餘淨重○‧二
    三公克，復有法務部調查局九十三年八月十九日調科壹字第一四○○一○四三三
    號鑑定通知書乙紙在卷可稽。而被告前因施用毒品案件，經裁定送強制戒治、停
    止戒治，所餘期間付保護管束，末於九十年五月七日保護管束期滿，而其前開二
    犯毒品危害防制條例案件（一犯經觀察、勒戒後認無繼續施用毒品之傾向，而為
    不起訴處分確定），並經本院以八十九年度訴字第六七八號判處有期徒刑八月、
    五月，定應執行刑為有期徒刑一年確定等情，有上開刑事判決及臺灣高等法院被
    告全國前案紀錄表各乙份在卷可憑，綜上，本案事證已臻明確，被告犯行，洵堪
    認定。
三、查被告前因施用毒品案件，於保護管束期滿視為強制戒治執行完畢後，復於五年
    內再度施用第一級毒品海洛因，核其所為，係犯毒品危害防制條例第十條第一項
    之施用第一級毒品罪。其為供自己施用之目的而持有上開毒品，其於施用前後持
    有之低度行為，應為施用之高度行為所吸收，不另論罪。其先後多次犯行，時間
    緊接，犯罪構成要件相同，顯係基於概括犯意反覆為之，為連續犯，應依刑法第
    五十六條之規定以一罪論，並加重其刑。至起訴書雖僅敘及被告自九十三年三月
    某日起，迄同年七月十五日止，連續施用海洛因多次之犯行，惟事實欄所示未據
    起訴部分，與起訴書記載部分，有連續犯之裁判上一罪關係，業如前述，為起訴
    效力所及，基於審判不可分原則，本院自應併予審酌。第查被告有如事實欄所示
    之論罪科刑情形，有上開臺灣高等法院被告全國前案紀錄表乙紙在卷可按，其於
    受有期徒刑執行完畢後，五年以內再犯有期徒刑以上刑之本罪，為累犯，應依刑
    法第四十七條之規定加重其刑，並遞加之。爰審酌被告有前開構成累犯之論罪科
    刑情形，素行不佳，經法院送強制戒治及科處徒刑後，猶不思戒絕革除惡習，仍
    犯本件施用毒品犯行，惟坦承犯行，態度良好，兼衡被告犯罪之動機、目的、手
    段、品行、生活狀況、智識程度等一切情狀，量處如主文所示之刑。至扣案之海
    洛因乙包（驗餘淨重○‧二三公克），及內含海洛因殘渣無法析離之分裝袋四個
    （有上開照片可稽），皆係屬第一級毒品，為違禁物，不問屬於被告與否，併依
    毒品危害防制條例第十八條第一項前段之規定，宣告沒收銷燬之，另注射針筒乙
    支，已使用過，且係被告所有供施用海洛因所用之物，並據被告供承在卷，併依
    刑法第三十八條第一項第二款之規定宣告沒收之。而經警於九十三年六月二十五
    日十時二十分許，在被告住處同時查扣之注射針筒乙支，為全新尚未拆封，有其
    照片可參，而注射針筒之用途極廣，非僅限於施打毒品一途，本院復查無其他證
    據足以證明上述注射針筒乙支係被告所有供施用海洛因預備之物，此部分本院礙
    難併予宣告沒收之，附此敘明。
據上論斷，應依刑事訴訟法第二百七十三條之一第一項、第二百九十九條第一項前段
，毒品危害防制條例第十條第一項、第十八條第一項前段，刑法第十一條前段、第五
十六條、第四十七條、第三十八條第一項第二款，判決如主文。
本案經檢察官李毓珮到庭執行職務。
中      華      民      國      九十三      年    十    月    二十九    日
                                臺灣彰化地方法院刑事第三庭
                                    法      官  游  秀  雯
右正本證明與原本無異。
如不服本判決，應於判決送達後十日內，向本院提出上訴狀（須附繕本）。
                                    法院書記官  陳  文  俊
中      華      民      國      九十三      年    十    月  二十九    日
附錄本案論罪科刑法條全文：
毒品危害防制條例第十條
施用第一級毒品者，處六月以上五年以下有期徒刑。
施用第二級毒品者，處三年以下有期徒刑。
